【裁判字號】    92,訴,884
【裁判日期】    920519
【裁判案由】    毒品危害防制條例
【裁判全文】
臺灣高雄地方法院刑事判決                          九十二年度訴字第八八四號
    公  訴  人  臺灣高雄地方法院檢察署檢察官
    被      告  甲○○
右列被告因毒品危害防制條例案件，經檢察官提起公訴（九十一年度偵字第一七五一
六號）及移
    主  文
甲○○連續施用第一級毒品，累犯，處有期徒刑捌月，第一級毒品海洛因壹包（淨重
零點柒零公克）、殘留第一級毒品海洛因之注射針筒壹支及殘渣袋壹只均沒收銷燬之
，注射針筒壹支、止血帶壹條沒收；又連續施用第二級毒品，累犯，處有期徒刑伍月
。應執行有期徒刑壹年，第一級毒品海洛因壹包（淨重零點柒零公克）、殘留第一級
毒品海洛因之注射針筒壹支及殘渣袋壹只均沒收銷燬之，注射針筒壹支、止血帶壹條
沒收。
    事  實
一、甲○○前於民國九十年間因違反毒品危害防制條例案件，經本院判處有期徒刑五
    月確定，並於九十年十二月十八日執行完畢，前於八十八年間因犯施用毒品案件
    ，經本院於八十八年五月十一日以八十八年毒聲字第三四一六號裁定送勒戒處所
    觀察、勒戒後，認無繼續施用毒品之傾向，經臺灣高雄地方法院檢察署檢察官於
    八十八年五月二十四日日以八十八年度偵字第一○○一九號為不起訴處分，再於
    八十八年八月間因施用毒品案件，經本院於八十八年八月四日以八十八年毒聲字
    第五六○八號裁定送勒戒處所觀察勒戒後，認有繼續施用毒品傾向，再經本院於
    八十八年八月三十一日以八十八年毒聲字第六三二六號裁定令入戒治處所施以強
    制戒治，於八十九年八月三十日強制戒治期滿，檢察官並就當次犯行提起公訴，
    經本院於八十九年六月二十三日以八十九年易字第二七五六號判處有期徒刑五月
    確定（二犯），再於九十年間因施用第一、二級毒品案件，經檢察官聲請本院於
    九十年十月十七日以九十年毒聲字第六三一一號裁定送戒治處所施以強制戒治，
    並就當次犯行分別判處有期徒刑八月及六月，併定應執行刑有期徒刑一年確定（
    三犯）。詎其明知海洛因及安非他命業經公告列為毒品危害防制條例第二條第二
    項第一款、第二款之第一、二級毒品，均不得非法持有、施用，竟猶不知戒絕悔
    改，仍各別基於施用第一級毒品海洛因及第二級毒品安非他命之概括犯意，自九
    十一年八月九日起至九十二年一月二十九日止，連續於前揭時日內，在高雄縣大
    寮鄉○○路七二○號住處等地處，以將第一級毒品海洛因粉末摻入礦泉水以針筒
    注射或摻入香煙吸食之方式施用第一級毒品多次，第二級毒品安非他命則置放在
    吸食器內，下用火燒烤加熱後再吸食其霧化氣體之方式，施用第二級毒品安非他
    命多次。嗣分別於（一）九十一年八月十日上午十一時三十分許，在高雄縣大寮
    鄉○○村○○街周廣宮內為警查獲，並扣得甲○○所有殘留第一級毒品海洛因之
    殘渣袋一只及殘留海洛因之注射針筒一支。（二）九十二年一月二十九日在高雄
    縣大寮鄉○○村○○路一二之五號前為警查獲，並扣得第一級毒品海洛因一包（
    淨重○‧七○公克）及甲○○所有供其施用第一級毒品海洛因所用之注射針筒一
    支（未殘留毒品）、止血帶一條。
二、案經高雄縣警察局林園分局移送臺灣高雄地方法院檢察署檢察官偵查起訴既高雄
    縣警察局鳳山分局報請臺灣高雄地方法院檢察署檢察官移送併案審理。
    理  由
一、右揭犯罪事實，業據被告甲○○於本院審理中坦承不諱，被告於九十一年八月十
    日及九十二年一月二十九日為警查獲時所採取之尿液經送檢驗結果，均呈嗎啡及
    安非他命陽性反應，分別有高雄縣政府衛生局九十一年八月二十九日九一煙檢字
    第一三二二號、九十二年二月六日九二煙檢字第一九八號煙毒尿液檢驗成績書各
    一紙附卷可稽。又扣案之疑似海洛因之白色粉末一包，經送請法務部調查局鑑定
    結果，確係第一級毒品海洛因（淨重○‧七○公克），有該局九十二年四月四日
    調科壹字第二二○○一四九五二號號鑑定通知書一紙附審卷可按，而被告於九十
    一年八月十日為警查獲時扣得之殘渣袋一只及注射針筒一支，經送高雄醫學大學
    附設中和紀念醫院檢驗結果，均殘留海洛因成分，有該院九十二年四月二十二日
    編號九二○四─二一二號、九二○四─二一三號檢驗報告各一份在審卷可按，此
    外，復有前開第一級毒品海洛因一包（淨重○‧七○公克）、殘留海洛因之針筒
    一支及殘渣袋一只及針筒一支（未殘留毒品，有高雄醫學大學附設中和紀念醫院
    九十二年四月二十二日編號九二○四─二一四號檢驗報告一紙在審卷可按）、止
    血帶一條扣案可資佐證，被告前開自白與事實相符，自可採為認定事實之證據，
    被告前揭施用第一級、第二級毒品之犯行，均堪認定。再查，被告前於八十八年
    間因犯施用毒品案件，經本院於八十八年五月十一日以八十八年毒聲字第三四一
    六號裁定送勒戒處所觀察、勒戒後，認無繼續施用毒品之傾向，經檢察官於八十
    八年五月二十四日日以八十八年度偵字第一○○一九號為不起訴處分，再於八十
    八年八月間因施用毒品案件，經本院於八十八年八月四日以八十八年毒聲字第五
    六○八號裁定送勒戒處所觀察勒戒後，認有繼續施用毒品傾向，再經本院於八十
    八年八月三十一日以八十八年毒聲字第六三二六號裁定令入戒治處所施以強制戒
    治，於八十九年八月三十日強制戒治期滿，檢察官並就當次犯行提起公訴，經本
    院於八十九年六月二十三日以八十九年易字第二七五六號判處有期徒刑五月確定
    （二犯），再於九十年間因施用第一、二級毒品案件，經檢察官聲請本院於九十
    年十月十七日以九十年毒聲字第六三一一號裁定送戒治處所施以強制戒治，並就
    當次犯行分別判處有期徒刑八月及六月，併定應執行刑有期徒刑一年確定（三犯
    ）等事實，有該不起訴處分書及本院被告院內索引卡紀錄表、臺灣高等法院被告
    全國前案紀錄表、臺灣高雄地方法院檢察署刑案資料查註紀錄表各一份在卷可稽
    ，被告於觀察勒戒後，認無繼續施用傾向經檢察官不起訴處分後，五年內四犯施
    用第一、二級毒品犯行，事證明確，應依法予以論罪科刑。
二、查海洛因、安非他命分別係毒品危害防制條例第二條第二項第一款、第二款所稱
    之第一、二級毒品，均不得持有、施用。次按犯毒品危害防制條例第十條施用第
   一、二級毒品罪者，依同條例第二十條第一項、第二項前段、第三項規定，檢察
   官應先將被告送勒戒處所觀察、勒戒，經觀察、勒戒後，認無繼續施用毒品傾向
   者，由檢察官為不起訴處分，經此不起依上開規定為不起訴處分後，五年內再犯
   同條例第十條施用第一、二級毒品罪者，經檢察官聲請法院裁定送勒戒處所觀察
   勒戒，認有繼續施用毒品傾向者或三犯以上者，除由檢察官聲請法院裁定先令入
   戒治處所施以強制戒治外，刑責部分仍應依通常刑事訴訟程序追訴處罰，此觀同
   條例第二十三條第二項規定自明。本件被告前既已因施用毒品案件，經本院送勒
   戒處所觀察、勒戒後，認無繼續施用毒品傾向，經檢察官為不起訴處分確定，五
   年內四犯上開施用第一、二級毒品犯行，依法即應予以論罪科刑，故核被告所為
   ，係犯毒品危害防制條例第十條第一項施用第一級毒品罪及同條第二項施用第二
   級毒品罪。又被告各別先後多次施用第一級毒品海洛因、第二級毒品安非他命之
   行為，均時間緊接，且反覆為之，所犯又各係同一罪名之罪，顯均係基於概括犯
   意為之，均應依連續犯規定論以一罪，並均加重其刑。至被告多次持有第一級、
   第二級毒品犯行，亦係各基於概括之犯意反覆為之，本亦均應以連續持有論，惟
   其持有後進而施用，其持有之低度行為均應被施用之高度行為所吸收，故均不另
   論其持有毒品罪。檢察官移送併案審理部分（九十二年度毒偵字第八七二號）雖
   未經檢察官起訴，惟與起訴部分之施用第一級、第二級毒品之犯罪事實，分別有
   連續犯之裁判上一罪之關係，為起效力所及，既經查明，本院自得一併審究。再
   者被告所犯施用第一級毒品及施用第二級毒品罪二罪之間，犯意各別，行為互殊
   ，應予分論併罰。被告前於九十年間因違反毒品危害防制條例案件，經本院判處
   有期徒刑五月確定，並於九十年十二月十八日執行完畢之事實，有臺灣高等法院
   被告全國前案紀錄表及臺灣高雄地方法院檢察署刑案資料查註紀錄表各一份在卷
   可稽，其於刑之執行完畢，五年以內再犯本件有期徒刑以上之罪，為累犯，依刑
   法第四十七條規定各遞加重其刑。審酌被告於毒品危害防制條例施行後復因施用
   毒品，經勒戒、觀察及強制戒治，由檢察官為不起訴處分確定後，仍未戒絕毒品
   ，再犯相同之罪，顯見其無戒毒悔改之意，有再入監矯治必要，並念其施用毒品
   乃自戕一己之身體健康，尚未害及他人，犯後坦承部分犯行，態度尚佳等一切情
   狀，分別量處如主文所示之刑，並定其應執行之刑。扣案之第一級毒品海洛因一
   包（淨重○‧七○公克）係毒品，已如前述，殘留海洛因之注射針筒一支及殘渣
   袋一只其上殘留海洛因成分，已無從分析剝離，均應視同毒品，依毒品危害防制
   條例第十八條第一項前段宣告沒收銷燬。扣案之針筒一支及止血帶一條係被告所
   有供（非專供）其施用海洛因所用之物，應依刑法第三十八條第一項第二款宣告
   沒收。
據上論斷，應依刑事訴訟法第二百九十九條第一項前段，毒品危害防制條例第十條第
一項、第二項、第二十條第三項、第十八條第一項前段，刑法第十一條、第五十六條
、第四十七條、第三十八條第一項第二款、第五十一條第五款，判決如主文。
本案經檢察官楊碧瑛到庭執行職務。
中      華      民      國      九十二      年      五    月    十九    日
           臺灣高雄地方法院刑事庭
                                      法  官    涂裕洪
右正本證明與原本無異。
如不服本判決，應於判決送達後十日內，向本院提出上訴狀。
                                      書記官    賴佳慧
中    華    民    國      九十二     年      五     月      二十二      日
附錄本判決論罪法條：
毒品危害防制條例第十條：
  施用第一級毒品者，處六月以上五年以下有期徒刑。
  施用第二級毒品者，處三年以下有期徒刑。


司法院資訊處製作；財團法人民間司法改革基金會備份。
